臺灣板橋地方法院刑事判決　　　　　　96年度交簡上字第96號
上　訴　人
即?被　告　甲○○
上列上訴人因公共危險案件，不服本院中華民國96年4 月30日96
年度交簡字第475 號第一審判決（聲請簡易判決處刑案號：96年
度偵字第4579號）提起上訴，本院管轄之第二審合議庭判決如下
：
    主  文
原判決撤銷。
甲○○服用酒類，不能安全駕駛動力交通工具而駕駛，處有期徒
刑陸月，如易科罰金，以新臺幣壹仟元折算壹日。減為有期徒刑
參月，如易科罰金，以新臺幣壹仟元折算壹日。
    事  實
一、甲○○係大有巴士股份有限公司（下稱大有公司）之司機，
    為以駕駛營業大客車為業務之人。其明知飲酒後達不能安全
　　駕駛動力交通工具之狀態不能駕車，於民國96年2 月14日晚
    間8 時許，在臺北縣新莊市○○路與泰林路口大有公司之調
    度站飲用酒類後，已達無法安全駕駛動力交通工具之程度，
    竟仍於同日晚間8時20分許，駕駛車牌號碼AF-743號營業大
    客車搭載乘客徐雲新等人往南港方向行駛，途經臺北縣新
　　莊市○○路645 號前，不慎撞擊路人乙○○，致乙○○受有
    頭部外傷併臉部裂傷、下背挫傷等傷害（涉犯業務過失傷害
    罪嫌部分未據告訴），經警前往處理，並驗得其呼氣酒精濃
  　度高達0.48mg/L，始悉上情。
二、案經臺北縣政府警察局新莊分局報告臺灣板橋地方法院檢察
    署檢察官偵查聲請簡易判決處刑。
    理  由
一、按刑事訴訟法第159 條第1 項雖規定，被告以外之人於審判
    外之言詞或書面陳述，除法律有規定外，不得作為證據。惟
    依同法第159 條之5 第1 項、第2 項規定，經當事人於審判
    程序同意作為證據，法院審酌該言詞陳述或書面陳述作成時
    之情況，認為適當者，亦得為證據。當事人、代理人或辯護
    人於法院調查證據時，知有第159 條第1 項不得為證據之情
    形，而未於言詞辯論終結前聲明異議者，視為有前項之同意
    （指同條第1 項之同意作為證據），此乃第159 條第1 項所
    容許，得作為證據之例外規定之一。經查，本案被告甲○○
    及檢察官於言詞辯論終結前，均未就所調查之證據主張有刑
    事訴訟法第159 條第1 項不得為證據之情形，本院復審酌各
    該證據作成時之情況，認為適當，是本案經調查之證據均有
    證據能力，合先敘明。
二、上揭犯罪事實，業據被告於警詢、偵查及本院審理中坦承不
    諱，核與證人乙○○、徐雲新於警詢中之證述相符，復有道
    路交通事故現場圖、道路交通事故調查報告表(一)(二)、酒精測
    定紀錄表、刑法第185 條之3 案件測試觀察紀錄表、臺北縣
    政府警察局舉發違反道路交通管理事件通知單、診斷證明書
    各1 紙及現場照片15張在卷可資佐證。本件事證明確，被告
    犯行堪以認定，應予依法論科。
三、核被告所為，係犯刑法第185 條之3 之服用酒類不能安全駕
    駛動力交通工具而駕駛罪。原審以被告前開犯行之事證明確
　　，依刑法第185 條之3 、第41條第1 項前段，刑法施行法第
    1 條之1 第1 項、第2 項規定，量處被告有期徒刑6 月，並
    諭知易科罰金之折算標準，固非無見；惟查中華民國九十六
    年罪犯減刑條例業經立法院制定，並經總統於96年7 月4 日
  　公布，自96年7 月16日起生效，茲因被告為上開犯行之犯罪
    時間在96年4 月24日以前，合於減刑條件，原審未及依中華
    民國九十六年罪犯減刑條例第2 條第1 項第3 款、第7 條之
    規定為減刑，尚有未洽。被告以其身體狀況欠佳，且家境困
    苦，尚有子女須扶養，實無力繳交罰金等情，請求從輕量刑
    及諭知緩刑，因而提起本件上訴。按關於刑之量定，係實體
    法上賦予法院得為自由裁量之事項，倘其未有逾越法律所規
    定之範圍，或濫用其權限，即不得任意指摘為違法，被告雖
    就原審法院適法範圍裁量權之行使為爭執，惟原審量定刑期
    ，已審酌被告各種犯罪情狀，並無失出，且被告前已有過失
    致死罪之前科（詳後述），查無其他積極證據足資認其經此
    刑之宣告後，應知警惕而無再犯之虞，是被告上訴指摘原審
    法院量刑過重並請求給予緩刑，俱無理由。然原審判決既有
    上開可議之處，仍應由本院管轄之第二審合議庭將原審判決
    予以撤銷改判，以期適法。
四、爰審酌被告前因交通事故過失致死罪，經臺灣臺中地方法院
    以84年度交訴字第404 號判決判處有期徒刑5 月確定；又因
    傷害案件，經臺灣高等法院以87年度上易字第303 號判處有
    期徒刑3 月確定，於87年3 月24日易科罰金執行完畢（於本
    案不構成累犯），有臺灣高等法院被告前案紀錄表在卷可稽
    ，其未知戒慎，明知酒精成分對人之意識能力具有不良影響
    ，酒後駕車對一般往來之公眾及駕駛人自身皆具有高度危險
    性，既漠視自己安危，尤枉顧公眾安全，而於服用酒類後之
    呼氣酒精濃度達每公升0.48毫克，已處於不能安全駕駛動力
    交通工具之狀態仍駕駛營業大客車，並肇事致人受傷，對於
    行車及乘客之安全危害非輕，及其犯罪之手段、生活狀況、
    犯後坦承犯行之態度等一切情狀，量處如主文所示之刑，並
    諭知易科罰金之折算標準。另被告本案犯罪之時間係在96年
    4 月24日之前，合於中華民國九十六年罪犯減刑條例第2 條
    第1 項第3 款之規定，應減其宣告刑2 分之1 如主文所示，
    並諭知易科罰金之折算標準。
據上論斷，應依刑事訴訟法第455條之1第1項、第3項、第369 條
第1 項前段、第364 條、第299 條第1 項，刑法第185 條之3 、
第41條第1 項前段，刑法施行法第1 條之1 第1 項、第2 項但書
，中華民國九十六年罪犯減刑條例第2 條第1 項第3 款、第7 條
，判決如主文。
本案經檢察官林俊峰到庭執行職務。
中　　華　　民　　國　　96　　年　　11　　月　　15　　日
　　　　　　　　　刑事第七庭  審判長法　官　胡堅勤
                                    法  官　李君豪
                                    法  官　吳佳穎
上列正本證明與原本無異。
不得上訴
                                    書記官  陳香君
中　　華　　民　　國　　96　　年　　11　　月　　15　　日
附錄本案論罪科刑法條全文
刑法第185條之3
服用毒品、麻醉藥品、酒類或其他相類之物，不能安全駕駛動力
交通工具而駕駛者，處1 年以下有期徒刑、拘役或3 萬元以下罰
金。
